臺灣臺中地方法院刑事判決　　　　　　　　　　　　　九十年度易字第一九一七號
　　公　訴　人　臺灣臺中地方法院檢察署檢察官
　　被　　　告　甲○○
右列被告因贓物案件，經檢察官提起公訴（九十年度偵字第八九００號），本院判決
如左：
    主  文
甲○○收受贓物，累犯，處拘役伍拾日，如易科罰金，以佰元折算壹日。
    事  實
一、甲○○前曾於民國八十四年三月三十日，因違反肅清煙毒條例案件，經本院判處
    有期徒刑二年，緩刑五年確定，後經撤銷緩刑送監執行，於八十八年四月二十八
    日假釋付保護管束出監，並於八十八年十一月二十七日假釋期滿未經撤銷假釋視
    為執行完畢；另又於八十九年十月二十三日，再因竊盜案件，經本院豐原簡易庭
    判處罰金柒仟元確定，並於八十九年十一月十四日罰金繳清執行完畢，猶不知警
    惕，其於九十年二月一日上午十一時許，由綽號「文龍」之真實姓名年籍不詳之
    成年男子，騎乘所竊得屬乙○○所有之車牌號碼ＶＲＪ－七０六號輕型機車一部
    ，機車上同時搭載甲○○與另一不詳姓名之男子共三人，迨車行至臺中縣潭子鄉
    ○○街六十九巷十四號前，綽號「文龍」之成年男子乃將上開機車交付予甲○○
    ，詎甲○○明知該車牌號碼ＶＲＪ－七０六號輕型機車一部，並無行車執照或任
    何車籍證明文件，且該機車電門鑰匙孔業已遭到破壞，為來源不明之贓物（該輕
    型機車係乙○○所有，於九十年一月二十一日上午八時三十分許，在臺中縣豐原
    市○○路一００號前發現遭竊），竟仍未於同時借用行車執照及取得原機車鑰匙
    之情形下予以收受騎用。嗣於九十年二月一日中午十二時四十分許，適警車巡邏
    至該處，車上員警全光義見甲○○與「文龍」及另名不詳姓名之男子三人共處，
    查覺可疑，遂予觀察注意，甲○○等三人因一時心虛，「文龍」及另名不詳姓名
    之男子二人即步行加速離去，甲○○則快速騎乘上開收受之贓車至該處騎樓下停
    放，隨即欲往一旁之防火巷逃逸，惟為警攔截，並在往防火巷的路上查扣得機車
    鑰匙一支。
二、案經臺中縣警察局豐原分局報請臺灣臺中地方法院檢察署檢察官偵查起訴。
    理  由
一、訊據被告甲○○雖坦承於九十年二月一日中午十二時四十分許，在臺中縣潭子鄉
    ○○街六十九巷十四號前，自綽號「文龍」之成年男子處收受上開機車，並將該
    機車騎至該處騎樓下停放，正欲離去時，為警當場查獲之事實，惟矢口否認有何
    收受贓物之犯行，並辯稱：伊不知該部機車係是贓車，看到警察來時，綽號「文
    龍」之人及另名不詳姓名之男子即先跑掉，只剩伊一人在場，鑰匙是綽號「文龍
    」之人的，且伊係第一天騎就被警察抓到了云云。惟查，該機車係車主乙○○於
    九十年一月二十一日上午八時三十分許，在臺中縣豐原市○○路一００號前發現
    遭竊乙情，業經被害人乙○○於警訊中及本院訊問時到庭指述綦詳，且有車輛車
    牌失竊作業－查獲車輛認可資料一份、贓證物領具保管單一紙附卷可稽，是該機
    車確屬贓物無訛。另經檢察官質之證人即本件查獲之臺中縣警察局豐原分局潭子
    分駐所警員全光義於偵查中結證稱：「（問：該車鑰匙孔有無被破壞？）已被破
    壞」等語（詳見偵查卷第二十七頁背面），又衡之常情被告當知騎駛機車應隨身
    攜帶行照，以備警員攔檢時可供檢視，然被告於收受該機車時既明知該機車電門
    鑰匙孔已遭破壞，復未能同時於借得該機車時取得該機車之行車執照，則被告於
    騎用該機車時豈會無疑該機車之來源，此實有違常情。再參以被告於見警前來盤
    查時，不僅未留在原地反下車欲逃離現場等情（詳見同上偵查卷第二十六頁至第
    二十七頁），顯難謂其毫無贓車之認知，是被告上開所辯應係事後圖卸刑責之詞
    ，要無足採，本件事證明確，被告犯行洵堪認定。
二、核被告所為，係犯刑法第三百四十九條第一項之收受贓物罪。末查被告前曾於八
    十四年三月三十日，因違反肅清煙毒條例案件，經本院判處有期徒刑二年，緩刑
    五年確定，後經撤銷緩刑送監執行，於八十八年四月二十八日假釋付保護管束出
    監，並於八十八年十一月二十七日假釋期滿未經撤銷假釋視為執行完畢，有臺灣
    臺中地方法院檢察署刑案資料查註紀錄表及臺灣高等法院被告全國前案紀錄表各
    一份在卷可憑，其於五年以內再犯本件有期徒刑以上之罪，為累犯，應依刑法第
    四十七條之規定加重其刑。爰審酌被告之平日素行、犯罪之動機、目的、贓物之
    價值、所生危害及犯罪後未能坦承犯行態度非屬良好等一切情狀，量處如主文所
    示之刑，並諭知易科罰金之折算標準，以示懲儆。至扣案之機車鑰匙一支，因查
    無其他積極證據足以證明係被告所有，又非屬違禁物，核與沒收之要件不符，爰
    不予宣告沒收，併此敘明。
據上論斷，應依刑事訴訟法第二百九十九條第一項前段，刑法第三百四十九條第一項
、第四十七條、第四十一條第一項前段，罰金罰鍰提高標準條例第一條前段、第二條
，判決如主文。
本案經檢察官張添興到庭執行職務。
中      華      民      國      九十一      年      二    月    十五    日
                                  臺灣臺中地方法院刑事第六庭
                                      法  官  許  旭  聖
右正本證明與原本無異。
如不服本判決，應於判決送達後十日內向本院提出上訴狀，上訴於
臺灣高等法院臺中分院（須附繕本）。
                                      書記官
中      華      民      國      九十一      年      二    月    十五    日
附錄本案論罪科刑法條：
刑法第三百四十九條第一項：
收受贓物者，處三年以下有期徒刑、拘役或五百元以下罰金。
